臺北高等行政法院判決　　　　　　　　　　　　　　　九十年度訴字第五五六八號
　　　　　　　　　　　　　　　.
　　原　　　告　富樂喜企業有限公司
　　代　表　人　甲○○董事長.
　　訴訟代理人　林見軍律師
　　被　　　告　經濟部智慧財產局
　　代　表　人　陳明邦（局長）
　　訴訟代理人　丁○○
　　　　　　　　丙○○
　　參　加　人　乙○○
右當事人間因新型專利舉發事件，原告不服經濟部中華民國九十年八月十日經（九○
）訴字第○九○○六三一八三二○號訴願決定，提起行政訴訟，並經本院裁定命參加
人獨立參加本件被告之訴訟。本院判決如左︰
    主  文
原告之訴駁回。
訴訟費用由原告負擔。
    事  實
緣原告前於民國（以下同）八十七年四月十日以「快速ＲＣ鋼壁之改良結構」（以下
簡稱系爭案）向前經濟部中央標準局（八十八年一月二十六日改制為智慧財產局）申
請新型專利，經該局編為第00000000號審查，准予專利，並於公告期滿後，
發給新型第一四九八七○號專利證書。嗣參加人以其違反專利法第九十八條第一項第
二款及第二項規定，不符新型專利要件，並檢具八十五年六月二十一日申請，八十八
年五月十一日審定公告之第00000000號「鋼骨屋混凝土牆之鋼網結構改良」
新型專利案（公告編號三五八五○一號，以下簡稱引證案）之專利公報及專利說明書
等影本為證據，對之提起舉發，案經被告審查，於九十年三月三十日（九○）智專三
（五）○六○○一字第○九○八九○○○五一三號專利舉發審定書為「舉發成立，應
撤銷專利權」之處分。原告不服，提起訴願，遭駁回後，遂向本院提起行政訴訟，並
經本院裁定命參加人獨立參加本件被告之訴訟。茲摘敘兩造及參加人之訴辯意旨如左
：
甲、原告方面：
一、聲明：求為判決訴願決定及原處分均撤銷。
二、陳述：
１、觀乎參加人於八十九年四月十四日提出之專利舉發申請書，核其理由所載無非係
    認：「．．．惟查系爭案之創作目的、技術思想、功效等等。與申請在先並已核
    准之引證案均為相同，兩案應屬同一新型，系爭案應有違專利法第九十八條第一
    項第二款之規定。又因引證案在系爭案申請前已有公開使用之事實，故系爭案至
    少亦有違專利法第九十八條第二項之規定，．．．為此備具理由證據對之提起舉
    發，請求撤銷系爭案之專利權」云云，案經被告受理審查後，乃為「舉發成立，
    應撤銷專利」之審定，至其所持結論乃為：「．．．由上可知，系爭案與引證案
    不僅整體型態相同，兩案達成可減少混凝土漿（砂漿）流失，及使鋼網２(3)與混
    凝土漿（砂漿）結合成一體之創作目的、功效及所運用之技術手段亦完全相同」
    等語。對此處分，原告自是不服，提出訴願，訴願決定仍維持原處分。惟查，原
    處分及訴願決定所持理由實容有違誤，特臚列陳述如后：
(1)、按「兩案構造雖有達成相同功效之個別結構，但整體構造並不相同，自難謂兩案
    之構造相同」；又「新型專利乃對物品之形狀、構造或裝置之創作或改良，難免
    有習知之零組件或技術之運用，在申請專利範圍之獨立項中，將已知技術納入整
    體構造中亦為常見者，而應否准予專利，自當就整體構造決之，非謂有運用習知
    技術結構即不能准予專利，．．．」，前行政法院迭著有七十九年度判字第一五
    四一號判決、八十六年度判字第九九○號判決可稽，是兩物品之專利構造是否同
    一，自應就專利範圍所載專利特徵之整體構造加以觀察，乃無疑義。
(2)、查系爭案之專利範圍為「一種快速ＲＣ鋼壁之改良結構，其係為以數道直立Ｃ型
    鋼骨架與兩鋼網鎖合一ＲＣ鋼壁結構者，其中該Ｃ型鋼骨架係為一體成型者，並
    於縱向預定位置處等距設有數個孔槽，以提供鋼筋穿置者，於Ｃ型鋼骨架兩側分
    別鋪上鋼網之鋼網面上等距分佈設有數預流通孔區，並於各項流通孔區間凹設形
    成加勁溝槽」，而其特徵乃在於：於該同時於該孔槽周緣處一體成形凸設有加
    勁肋板，以供鋼筋焊固時增加焊接距離及結合穩定度，並於該鋼網之預流通孔區
    上之預流通孔一側邊緣衝設一弧形牙鈑，該弧形牙鈑一頂側處開設一三角減壓槽
    孔，且加勁溝槽內底側及兩側邊上等距設製數預流穿孔，以增加鋼網與混凝土漿
    結合力及粉刷層與混凝土漿之間附著面積，以達到粉光層或貼覆外壁之磁磚、大
    理石等建材之貼覆穩固性。如申請專利範圍第１項所述之快速ＲＣ鋼壁之改良
    結構，其中該特殊鋼釘，其係於近釘頭處之釘身上端部設有數倒鉤環體，可快速
    由鋼網之加勁溝槽底側攻入Ｃ型鋼骨架兩側邊框固定，藉倒鉤環體以防鋼釘鬆脫
    者，增進鋼網與Ｃ型鋼骨架固定力。此觀系爭案之公告圖說即可明乎。
(3)、詎被告於審定理由第十項第(一)點竟僅謂系爭案之特徵僅止於前述第一點之範疇，
    而未將前述第二點之專利特徵加以結合觀察，是被告初於審認系爭案之專利範圍
    ，僅就前述第一點之範疇為斷，即論二者之整體空間型態相同，顯犯有斷章取義
    之謬失，而與上開判決所揭意旨有違。
(4)、況有關系爭案之專利特徵，縱撇開前述第二點之專利特徵不談，即以他論，系爭
    案之專利範圍亦非單單僅為鋼骨屋混凝土牆之鋼網結構改良，而係為「以數道直
    立Ｃ型鋼骨架與兩鋼網鎖合成一ＲＣ鋼壁結構」之鋼壁結構改良，此誠與引證案
    之「鋼骨屋混凝土牆之鋼網結構改良」之鋼網結構改良有所不同，蓋一為鋼壁之
    結構改良，一為鋼網之結構改良。是此二者分就各別整體以觀，如何可謂兩案之
    整體空間型態相同。
(5)、退步而言，復置前述所提予不論，即單就兩案實體構造即系爭案與引證案專利說
    明書、圖式兩相比對之層面以觀，被告亦容有如后之誤認，蓋：
、系爭案結構中孔槽周緣處一體成形凸設有加勁肋板，而此加勁肋板在引證案
    中並未有如此設計，且加勁肋板可供以鋼筋焊固時增加焊接距離及結合穩定，
    有助於整體Ｃ型鋼骨架受力強度增強；反觀引證案之橢圓孔上並無加勁肋板結
    構，當無能產生前述優點，將系爭案之孔槽與引證案劃上等號，顯有率斷、違誤
    之虞。
、系爭案結構中三角減壓槽孔並不相當於引證案之縫槽，而三角減壓槽孔並非
    單純技術手段即可給予拉開，使每一個槽孔皆一致，鋼網仍可保持平整，此尚需
    經由精密且複雜模具及機械才可以製成。然引證案之縫槽僅為一線槽，換言之，
    引證案之縫槽乃為一刀模切線，其在灌漿過程中，該水泥根本無法從此一縫槽滲
    流到另一面，從而鋼網與水泥間之握裹刀勢必降低。反觀系爭案鋼網乃有三角減
    壓槽孔之存在，使其在進行灌漿過程中，該水泥即可藉由該三角減壓槽孔滲流到
    鋼網另一面，此對於鋼網與水泥間之握裹刀，便有相當顯著提升，功效上優於上
    述之刀模切線，是兩者就功效與技術手段顯不相同。
、次就參加人於舉發時所引證據五之第00000000號「內牆輕架隔間構造之
    改良」專利，其中揭露在鋼片上凹槽兩側面設置穿孔之構造，係應用於牆輕鋼架
    上，而僅為吊掛功能之展現；反之，系爭案中之預流穿孔，係應用於鋼網上，用
    以增加鋼網與混凝土握裹刀，故就創作目的、功效自又與引證案不相同。
、第就系爭案之特殊鋼訂設有數倒鉤環體，可防鋼釘鬆脫，增進鋼網與Ｃ型鋼骨固
    定力更是各所引證證據所沒有，然即便將系爭案認為是習知倒鉤技術之應用，然
    縱令在原理上並非前所未有之創新，而係習用技術，惟若其空間形態係屬創新，
    並能產生新作用或增進功效，仍合新型專利要件，自符合前行政法院八十二年判
    字第一○二號意旨，是系爭案遭認定不符專利要件，嫌有謬誤之虞。
、綜上所陳，被告對於論斷系爭案與引證案之新型專利構造是否同一時，顯犯有未
    予整體結合觀察比對之謬誤。奈訴願決定機關不察，竟率予支持被告所持「．．
    ．由上可知，系爭案與引證案不僅整體型態相同，兩案達成可減少混凝土漿（砂
    漿）流失及使鋼網２(3)與混凝土漿（砂漿）結合成一體之創作目的、功效及所運
    用之技術手段亦完全相同」之理由云云，究難令原告甘服，請本院另委專業之學
    術機構進行實體之鑑定。
２、原告一再執陳被告所為上開審定存有違誤，尚因針對系爭案，訴外人陳成陽於八
    十九年四月二十五日，亦曾援以「系爭案與第00000000號『鋼骨屋混凝
    土牆之鋼網結構改良』，申請於八十五年六月二十一日，公告於八十八年五月十
    一日）之新型專利相同等語」為由，對之提出舉發。核此舉發所引事實、理由，
    概與本件參加人乙○○所引之事實、理由要屬相同，而無二致。然查，就訴外人
    陳成陽舉發之結果，被告乃為「舉發不成立」之審定處分，且該處分刻已臻確定
    ，至其所持理由乃認「舉發附件二（即引證案）係八十五年六月二十一日申請，
    八十八年五月十一日審定公告之第00000000號「鋼骨屋混凝土牆之鋼網
    結構改良」專利案，其特徵在於：該鋼網係將熱浸鍍鋅薄鋼板予沖壓成型為複數
    個橫列等間距之矩狀沖壓孔，而沖壓體僅三邊壓斷，尚留一邊與沖壓孔緣相連，
    形成與沖壓孔呈Ｌ形夾角之舌片，且在每一舌片及間距處，均開有一道縫槽，可
    槽加舌片之撓性，復將佈有沖壓孔與舌片之網面上，每隔數道直行設一滾壓成Ｕ
    型之凹槽，以增加網體之側壓承受強度者。查引證案之公告日八十八年五月十一
    日較系爭案之申請日八十七年四月十日為晚，引證案之技術、知識內容即非屬系
    爭案申請日之前既有之技術、知識，而不能據以論斷系爭案是否有違第九十八條
    第二項之進步性要件。至於系爭案有無違反專利法第一百零五條準用第二十七條
    之最先申請規定，係以其申請專利範圍與引證案之申請專利範圍比較而論。查引
    證案之申請專利範圍所界定標的為鋼網結構，其特徵雖然與系爭案當中鋼網結構
    相比，除了系爭案之鋼網上之加勁溝槽另設有預留穿孔之外，其餘大致相同。惟
    系爭案所申請之專利權標的為一整體之ＲＣ鋼壁，其構成除了鋼網之外，並包含
    有Ｃ型鋼骨架之相關構造部分，故就整體構造與專利範圍而言，系爭案與引證案
    仍有所不同，二者並非同一。因此並不能據引證案稱系爭案之專利範圍非為最先
    申請，而有違專利法第一百零五條準用第二十七條之規定。又系爭案確屬針對Ｒ
    Ｃ鋼壁此一物品在構造上之改良，亦符合第九十七條所界定之新型」云云，而與
    本件被告之審定結果大相逕庭。是再執此以觀，更可俱見被告就本件所為之不利
    原告之審定處分確有瑕疵。
３、「就同一新型專利案，經不同之關係人以相同之引證案可提起之數個舉發案件，
    專利主管機關所為不同結果之認定，除經敘明其為相反審定之特別理由外，尚難
    認係個案拘束原則之當然結果，此乃行政法上平等原則」；又「被告機關對同一
    本案之審查，引據相同之證據資料，而為相異之處置，原告指此兩案之審定，前
    後歧異，難謂全無理由」，前行政法院七十九年度判字第九○二號判決及七十九
    年度判字第一○九八號判決可參。是衡諸此等判決所揭本旨，承上說明，本件被
    告所為之處分確亦容有上述違法之處。是復執此以觀，本件被告所為之處分自無
    遞予維持之理，而應撤銷，詎訴願決定機關竟謂「．．．該舉發案之法條、理由
    明顯不同於本舉發案．．．」云云，避重就輕一語帶過。蓋原告所爭執者，乃在
    該二者舉發案所引舉發之基礎事實均屬同一，然同一機關就系爭案予以相互比對
    ，卻為不同認定，而有迥異之結果，更難令原告甘服。
５、綜上所述，請判決如原告訴之聲明。
乙、被告方面：
一、聲明：求為判決如主文所示。
二、陳述：
１、本件原審定理由（一）已敘明系爭案申請專利範圍第一項為一獨立項，且原審定
    理由（七）亦已指出申請專利範圍第二項為依附於第一項之附屬項，由於此二項
    皆為系爭案之請求項，故原審定自需先就最大專利範圍之第一項獨立項論究其是
    否仍具新穎性等專利要件，並無斷章取義之謬失，原告所訴當屬原告不明申請專
    利範圍意義之偏頗說詞，自不足採。
２、系爭案之請求標的為「快速ＲＣ鋼壁之改良結構」，雖與引證案所請求之標的「
    鋼骨屋混凝土牆之鋼網結構改良」略有不同，惟原審定理由（二）、（三）已指
    出由引證案說明書第六、七頁之記載配合各圖所示，已證明引證案說明所載之鋼
    骨屋混凝土牆結構部分，實質上已揭露系爭案申請專利範圍第一項所載之構成與
    特徵，依據被告專利審查基準第2-2-11至2-2-12頁有關擬制新穎性之說明，引證
    案即屬法律擬制之既有技術，乃可證系爭案不具新穎性。故原告所訴無非顯示原
    告不明白擬制新穎性之意涵。
３、原告訴稱引證案之橢圓孔上並無加勁肋板設計，惟原審定理由（三）已指出所
    謂加勁肋板事實上由該孔槽緣之毛邊即可一體成形而得，故引證案之橢圓孔雖
    未見強調有所謂加勁肋板設計，然而熟習本項技術者仍可由該橢圓孔槽緣之毛邊
    推導出亦一體成形有肋板設計，此一推導事項並無率斷或違誤之處。
４、原告訴稱系爭案之三角減壓槽孔並不相當於引證案之縫槽，惟查引證案之縫
    槽經配合舉發證據八（臺中縣政府工務局八五工建使字第二五○一號使用執照
    ）所示實際公開使用之情形，可知該縫槽實際上亦呈拉開狀，而形成如同系爭案
    之三角減壓槽孔，亦即將縫槽拉開成三角減壓孔，應係熟習本項技術之業者輕易
    可完成者，非如原告所稱尚需經由精密且複雜模具及機械才可以製成者。
５、原告訴稱舉發證據五（八十四年九月一日公告第00000000號「內牆輕鋼
    架隔間構造之改良」新型專利案）所揭露在鋼片上凹槽兩側面設置穿孔構造之目
    的、功效與系爭案之加勁溝槽所設置預流穿孔不同乙節，查原審定理由（三）後
    段乃係論明該舉發證據五所揭露者為屬於引證案申請當時既有之技術，且為容易
    推導應用者，故引證案之構造技術內容亦可推導出包含有在鋼網凹槽底面或兩側
    面設置穿孔之情形，進而可論定系爭案於加勁溝槽設置預流穿孔部分亦非新穎之
    創作，原審定並未泛指該舉發證據五與系爭案相同。
６、原告訴稱系爭案設有數倒鉤環體之特殊鋼釘部分，原審定已指明其為習知倒鉤技
    術之應用，並請參閱被告先前訴願答辯所附之習知鋼釘（含倒鉤釘）資料，當可
    佐證。此類具有倒鉤之習知鋼釘原本就具有防止鋼釘鬆脫，增進固定力之作用功
    效，將其應用於系爭案，作用功效亦同，並無特殊增進之處，自不符專利要件，
    所訴仍不足採。
７、原告訴稱原審定論斷系爭案與引證案是否相同時，未予整體結合觀察比對乙節，
    經由前述之答辯說明，當可更進一步了解原審定已就系爭案之申請專利範圍之整
    體技術內容與特徵，論斷其已揭露於引證案之說明書、圖式中，引證案雖然公告
    於系爭案申請日之後，惟法律擬制上仍可證系爭案不具新穎性，原告所訴核不足
    採。
８、原告訴稱系爭案之另一舉發案（即訴外人陳成陽於八十九年四月二十五日所提之
    舉發案）援引與本件舉發案相同之引證案與舉發事實、理由，卻與本件舉發案之
    審定結果相反乙節，查該舉發案固援引相同之引證案，惟其舉發所主張之法條、
    理由明顯不同於本件舉發案，並非原告所稱基礎事實相同者，按該舉發案係主張
    引證案與系爭案為專利法第一百零五條準用第二十七條所稱之同一新型，系爭案
    並非最先申請，且不具第九十八條第二項之進步性要件，而本件舉發案則僅主張
    不具第九十八條第一項第二款之擬制新穎性，且兩者審查比較範圍復有所不同，
    審定結果自未必相同，原告執此認原審定有瑕疵、違法云云，洵無可採。
９、綜上所述，被告原處分並無違法，請判決如被告答辯之聲明。
丙、參加人之陳述：
１、本件曾行勘驗程序，已證明參加人於生產時，原告尚未提出系爭案之專利申請。
２、參加人先後提出二次舉發，因第一次舉發證據不足，才提出第二次舉發。因兩次
    舉發所主張之理由不同，故有不同之結果。
３、參加人曾委託財團法人中華工商研究所鑑定由原告所製售之「鋼網結構」鑑定物
    與本件之引證案之構成要件，是否構成專利權侵害，鑑定結果：(1)該鑑定物其整
    體組成要件及舌片沖壓型態暨特徵均與引證案專利申請範圍所述雷同。(2)該鑑定
    物其Ｕ型凹槽增設孔洞，此非引證案專利範圍所主張，但其Ｕ型凹槽之整體設計
    及特徵均與引證案專利申請範圍雷同。(3)綜合上述，該鑑定物其構成要件、組件
    特徵暨效用與引證案均雷同，此有專利權侵害鑑定研究報告書可佐。
４、其餘陳述援引被告之陳述。
    理  由
一、按凡對物品之形狀、構造或裝置之創作或改良，而可供產業上利用者，得依法申
    請取得新型專利，固為專利法第九十七條暨第九十八條第一項所明定。惟其新型
    如有相同之發明或新型申請在先並經核准專利者，仍不得依法申請取得新型專利
    ，復為同法第九十八條第一項第二款所明定。
二、本件系爭第00000000號「快速ＲＣ鋼壁之改良結構」新型專利案（即系
    爭案），係為以數道直立Ｃ型鋼骨架與兩鋼網鎖合一ＲＣ鋼壁結構者，其中該Ｃ
    型鋼骨架係為一體成型者，並於縱向預定位置處等距設有數個孔槽，以提供鋼筋
    穿置者，於Ｃ型鋼骨架兩側分別鋪上鋼網之鋼網面上等距分佈設有數預流通孔區
    ，並於各預流通孔區間凹設形成加勁溝槽，其特徵在於：於該同時於該孔槽周緣
    處一體成形凸設有加勁肋板，以供鋼筋焊固時增加焊接距離及結合穩定度，並於
    該鋼網之預流通孔區上之預流通孔一側邊緣衝設一弧形牙鈑，該弧形牙鈑一頂側
    處開設一三角減壓槽孔，且加勁溝槽內底側及兩側邊上等距設製數預流穿孔，以
    增加鋼網與混凝土漿結合力及粉刷層與混凝土漿之間附著面積，以達到粉光層或
    貼覆外壁之磁磚、大理石等建材之貼覆穩固性。參加人所提舉發證據二係於八十
    五年六月二十一日申請，八十八年五月十一日審定公告之第00000000號
    「鋼骨屋混凝土牆之鋼網結構改良」新型專利案（即引證案），其特徵在於：該
    鋼網係將熱浸鍍鋅薄鋼板予以沖壓成型為複數個橫列等間距之矩狀沖壓孔，而被
    沖壓片體僅三邊壓斷，尚留一邊與沖壓孔緣相連，形成與沖壓孔呈ㄥ形夾角之舌
    片，且在每一舌片及間距處，均開有一道縫槽，可增加舌片之撓性，復將佈有沖
    壓孔與舌片之網面上，每隔數道直行設一滾壓成Ｕ型之凹槽，以增加網體之側壓
    承受強度者。
三、被告審定略以，系爭案與引證案比較得知：系爭案之Ｃ型鋼骨架１相當於引證案
    之Ｃ型鋼立柱２；系爭案之孔槽（孔槽緣之毛邊並一體成形為加勁肋板）、
    鋼網２、預流通孔、、弧形牙鈑及三角減壓槽相當於引證案之橢圓孔
    、鋼網３、網面、矩狀沖壓孔、舌片及縫槽；上述系爭案之預流通孔
    、弧形牙鈑、三角減壓槽孔與引證案之矩狀沖壓孔、舌片、縫槽的構
    形雖略有差異，惟其功能相同而屬於同一技術手段設計；又系爭案之加勁溝槽
    亦相當於引證案之凹槽。由上可知，系爭案與引證案不僅整體空間型態相同，
    兩案達成可減少混凝土漿（砂漿）流失，及使鋼網２（３）與混凝土漿（砂漿）
    結合成一體之創作目的、功效及所運用之技術手段亦完全相同，系爭案與引證案
    係屬相同之新型專利，自不具新穎性，而為舉發成立之處分，經核並無不合。原
    告不服，於訴願中訴稱，系爭案與引證案之構造是否同一，被告顯有未予整體結
    合觀察比較之謬誤，且兩者之空間型態、創作目的及技術手段均不同，功效亦有
    顯著提昇；另被告前曾就同一引證案而為舉發不成立（即訴外人陳成陽於八十九
    年四月二十五日所提之舉發案）之審定書，可知本處分違法，應予撤銷云云。惟
    訴願決定機關以，查系爭案之特徵範圍係如其申請專利範圍第一項獨立主項所述
    之特徵範圍，亦即如原審定理由第（一）點所載者，至於申請專利範圍第二項附
    屬項，原審定理由第（七）點亦已指出其為依附於第一項者，由於此二項皆為系
    爭專利之專利範圍，故原審定自需先就第一項之專利範圍論究其是否仍具新穎性
    等專利要件，並無未予整體結合觀察比較之謬誤。再者，引證案之標的雖為「鋼
    骨屋混凝土牆之鋼網結構改良」，惟原審定理由（二）、（三）已指出由引證案
    說明書第六、七頁之記載配合各圖所示，已證明引證案所載之鋼骨屋混凝土牆結
    構實質上與系爭案第一項之特徵為相同，引證案即屬法律擬制之既有技術而可證
    系爭案不具新穎性。又訴願理由訴稱引證案之橢圓孔上並無加勁肋板結構，惟
    原審定理由（三）已指出所謂加勁肋板事實上由該孔槽緣之毛邊即可一體成形而
    得，亦即由引證案即可推導得之；原告復稱引證案之縫槽與系爭案之三角減壓
    槽孔並不相當，惟查引證案之縫槽經配合其公開使用之情形，可知該縫槽實
    際上呈拉開狀，而形成如同系爭案之三角減壓槽孔；另系爭案有關鋼網上穿孔之
    功能與舉發證據五第00000000號新型專利案鋼片上穿孔之功能表面上固
    有不同，惟原審定理由（三）後段主要係指明於鋼片凹槽兩側面設置穿孔之構造
    屬於引證案申請當時既有之技術，且為容易推導應用於引證案者，被告認兩案在
    創作目的、功效及技術手段皆相同，洵無違誤。至於訴願理由執陳系爭案另一舉
    發案之引證案與本舉發案之引證案相同，卻獲致舉發不成立之不同審定結果乙節
    ，經查該舉發案所主張之法條、理由明顯不同於本舉發案，復加以專利法第一百
    零五條準用第二十七條所稱之同一新型，係就兩案所欲保護之權利範圍（即申請
    專利範圍實質內容）予以比較；而同法第九十八條第一項第二款所稱之相同新型
    ，則係就引證案之說明書、圖式及申請專利範圍與系爭案之申請專利範圍加以比
    較。兩者比較範圍既有不同，審定結果自然未必相同，原告執此認原處分有所違
    誤，洵無可採。本件引證案之申請日期為八十五年六月二十一日，早於系爭案之
    申請日八十七年四月十日，且引證案亦已核准專利在案。又系爭案之技術與結構
    已為引證案所揭露而屬相同之新型創作，自不具新穎性，被告認系爭案違反專利
    法第九十八條第一項第二款規定而為舉發成立之處分，洵無違誤，而予以維持。
四、原告於本件行政訴訟中猶執前詞爭議，惟經本院審核被告以系爭案違反專利法第
    九十八條第一項第二款規定，而為舉發成立，應撤銷專利權之處分所持之右開理
    由，暨訴願機關決定駁回原告之訴願所持之右開理由，均無不妥，是原告之陳詞
    均不可採。從而，被告所為之上開處分，揆諸首揭規定，並無違誤，訴願決定予
    以維持，亦無不合。原告徒執前詞，訴請撤銷訴願決定及原處分，並無理由，應
    予駁回。
五、兩造其餘攻擊防禦方法與本件判決結果不生影響，故不逐一論述；又本件事證已
    臻明確，無另委請專業之學術機構進行實體之鑑定之必要，併此敘明。
據上論結，本件原告之訴為無理由，爰依行政訴訟法第九十八條第三項前段判決如主
文。
中　　華　　民　　國　　　九十一　　　年　　　六　　　月　　　二十六　　日
　　　　　　　　　　　　　　　臺 北 高 等 行 政 法 院  第 三 庭
            　　                    審 判 長 法    官  徐 瑞 晃
                                             法    官  李 得 灶
                                             法    官　吳 慧 娟
右為正本係照原本作成。
如不服本判決，應於送達後二十日內，向本院提出上訴狀並表明上訴理由，如於本判
決宣示後送達前提起上訴者，應於判決送達後二十日內補提上訴理由書（須按他造人
數附繕本）。
中　　華　　民　　國　　　九十一　　年　　　六　　　　月　　二十六　　　日
            　　　　　　　　　　　　  　     書 記 官  林 玉 卿
